臺灣板橋地方法院刑事附帶民事訴訟判決
　　　　　　　　　　　　　　　　　　100年度附民字第547號
原　　　告　兆豐國際商業銀行股份有限公司
訴訟代理人　陳蓓琳
被　　　告　王威力
上列被告因偽造文書等案件（本院100年度訴字第1702號），經
原告提起附帶民事訴訟，請求損害賠償，本院判決如下：
    主  文
被告應給付原告新臺幣肆萬肆仟零陸拾陸元，及自民國一百年二
月十二日起至清償日止，按週年利率百分之五計算之利息。
本判決關於原告勝訴部分得假執行。但被告如以新台幣肆萬肆仟
零陸拾陸元為原告預供擔保，得免為假執行。
    事實及理由
一、原告主張略以：被告於100 年2 月12日中午12時許，前往新
    北市板橋區○○○路60號4 樓「摩斯漢堡」店，見該店內4
    樓辦公室門未上鎖，竟入內徒手竊取店員陳雪文所有之皮包
    1 個（內含中國信託銀行信用卡、原告兆豐國際商業銀行股
    份有限公司＜下稱兆豐銀行＞信用卡及永豐銀行信用卡各1
    張、提款卡1 張、亞太手機1 支、身分證、健保卡各1 張及
    現金700 元）及林姵妤所有之皮包1 個（內含郵局金融卡1
    張、悠遊卡1 張、筆記本1 本及現金850 元），得手後留下
    現金、信用卡供己花用，其餘物品隨即丟棄。嗣被告另意圖
    為自己之不法所有而基於行使偽造私文書之犯意，於附表所
    示時間，持前開竊得之陳雪文之兆豐銀行信用卡前往附表所
    示特約商店購物，並接續在各特約商店之消費簽帳單上偽簽
    自編之假名「王威成」之署押後，將消費簽帳單交與各特約
    商店之店員而行使，致各該特約商店之店員均陷於錯誤，交
    付財物予王威力，均足以生損害於陳雪文、兆豐銀行及各特
    約商店對信用卡消費、管理之正確性，亦致使原告誤認陳雪
    文消費而同意先行墊付如附表所示之消費款項共計44,066元
    及自最後一筆消費日由原告墊款日（100 年2 月12日），按
    週年利率百分之5 計算之利息。
二、被告則以：對原告主張之事實自認，並同意原告主張請求之
    金額及利息。
三、按附帶民事訴訟之判決，應以刑事訴訟判決所認定之事實為
    據，刑事訴訟法第500 條前段定有明文。又應付利息之債務
    ，其利率未經約定，亦無法律可據者，週年利率為百分之5
    ，民法第203 條定有明文。本件原告主張之上開事實，業據
    本院以100 年度訴字第1702號刑事判決判處被告有罪在案，
    且被告既就原告主張之事實自認，並同意原告主張請求之金
    額及利息，是上揭之原告全部主張應堪信為真正。從而，原
    告依據侵權行為之法律關係及上開法定利率之規定，請求被
    告給付如主文所示之金額及自最後一筆消費日由原告墊款日
    （100 年2 月12日），按週年利率百分之五計算之利息為有
    理由，自應准許。
四、本判決第1 項被告應給付之金額未逾50萬元，爰依民事訴訟
    法第389 條第1 項第5 款之規定，依職權宣告假執行；另依
    同法第第392 條第2 項之規定，酌定被告供擔保而免為假執
    行之金額。
五、據上論結，本件原告之訴為有理由，應依刑事訴訟法第502
    條第2 項、第491 條第10款，民事訴訟法第389 條第1 項第
    5 款、第392 條第2 項，判決如主文。
中    華    民    國   100    年    12    月    6     日
                  刑事第七庭  法  官  蘇揚旭
上列正本證明與原本無異。
如不服本判決，應於判決送達後10日內敘明上訴理由，向本院提
出上訴狀 (應附繕本) ，上訴於臺灣高等法院。其未敘述上訴理
由者，應於上訴期間屆滿後20日內向本院補提理由書「切勿逕送
上級法院」。
                              書記官  李郁禎
中    華    民    國   100    年    12    月    6     日
附表：
 ┌──────┬──────────┬─────┬────────┐
 │盜刷時間    │刷卡地點及商店名稱  │盜刷金額  │信用卡簽單之簽名│
 │            │                    │          │種類及個數      │
 ├──────┼──────────┼─────┼────────┤
 │100年2月12日│新北市○○區○○路3 │1萬0,662元│「王威成」1枚   │
 │13時10分    │段122 號環球購物中心│          │                │
 │            │「LEVIS 」          │          │                │
 ├──────┼──────────┼─────┼────────┤
 │100年2月12日│新北市○○區○○路3 │3,996元   │「王威成」1枚   │
 │13時23分    │段122 號「美體小舖」│          │                │
 ├──────┼──────────┼─────┼────────┤
 │100年2月12日│新北市○○區○○路3 │7,470元   │「王威成」1枚   │
 │13時54分    │段122 號環球購物中心│          │                │
 │            │「SASA」            │          │                │
 ├──────┼──────────┼─────┼────────┤
 │100年2月12日│新北市○○區○○街  │1萬0,398元│「王威成」1枚   │
 │15時11分    │122 號1 樓、B1「燦坤│          │                │
 │            │3C中和民樂店」      │          │                │
 ├──────┼──────────┼─────┼────────┤
 │100年2月12日│新北市○○區○○路63│1萬0,360元│「王威成」1枚   │
 │16時21分    │號「啄木鳥國際事業有│          │                │
 │            │限公司」            │          │                │
 ├──────┼──────────┼─────┼────────┤
 │100年2月12日│新北市○○區○○路63│1,180元   │「王威成」1枚   │
 │16時23分    │號「啄木鳥國際事業有│          │                │
 │            │限公司」            │          │                │
 └──────┴──────────┴─────┴────────┘